臺灣高雄地方法院刑事判決　　　　　　　　　　　　九十一年度易字第二五八七號
　　公　訴　人　臺灣高雄地方法院檢察署檢察官
　　被　　　告　甲○○
右列被告因贓物案件，經檢察官提起公訴（九十一年度偵字第六七五八號），本院判
決如左：
    主  文
甲○○收受贓物，處罰金參仟元，如易服勞役以參佰元折算壹日。
    事  實
一、甲○○明知某年籍姓名不詳之成年人所持有之車號ＷＣＸ—五七五號藍色輕型機
    車係來路不明之贓物（為丙○○所有，於民國九十年二月十八日晚間十一時許，
    在高雄縣鳳山市○○路一七四號前失竊），竟仍於九十年六月間某日，在高雄縣
    鳳山市老人公園活動中心旁，自該名男子處收受車號ＷＣＸ—五七五號輕型機車
    加以整修並改漆白色後作為代步之工具。嗣於九十年七月二十五日上午十一時許
    ，甲○○騎乘前開機車，途經高雄縣鳳山市老人公園活動中心後門時為警查獲。
二、案經高雄縣警察局移請臺灣高雄地方法院檢察署檢察官偵查起訴。
    理  由
一、訊據被告甲○○固坦承於九十年六月間，在高雄縣鳳山市老人公園活動中心旁，
    收受某年籍姓名不詳之人交付之車號ＷＣＸ—五七五號輕型機車一部之事實；惟
    矢口否認有何收受贓物之犯行，辯稱：車號ＷＣＸ—五七五號輕型機車是一位年
    約五十歲的男子交給伊的，因該名男子向伊要酒喝，並請伊幫忙修理車號ＷＣＸ
    —五七五號輕型機車，修理後該名男子就將機車交給伊使用，伊並不知道那部機
    車是贓車，至於機車被改漆為白色是伊隔壁鄰居的小孩所為云云。
二、經查：
  (一)車號ＷＣＸ—五七五號輕型機車為丙○○所有，於九十年二月十八日晚間十一時
    許，在高雄縣鳳山市○○路一七四號前失竊等情，業經車主丙○○之夫乙○○於
    警訊及本院中指述綦詳，並有車輛竊盜、車牌失竊資料個別查詢報表—查詢車輛
    認可資料、贓物認領收據各一紙附卷可稽，是被告自該名年籍姓名不詳之男子處
    收受之車號ＷＣＸ—五七五號輕型機車確屬贓物之情，應堪認定。
  (二)又被告雖辯稱該部機車係一名年約五十歲之男子所交付，並不知道是贓物等語。
    然被告供稱：「不實在，一個我不認識的人跟我要酒喝，我請他喝酒，他叫我幫
    他修理機車，機車修理後，他就把機車給我騎用，他說騎用時，要把機車車牌拔
    下來，我沒有把機車車牌拔下來，機車鑰匙也是他給我的。」、「（那人有無把
    機車行照給你？）無。」（見本院九十一年九月四日審判筆錄）、「（把機車交
    給你之人是否找到？）沒有，聽說他人已死了。」、「（是否知悉交車給你之人
    的年籍？）不知道。」（見九十一年四月十八日偵訊筆錄），足見被告係自全然
    不相識之人處收受車號ＷＣＸ—五七五號輕型機車，且收受之處所又非一般從事
    機車交易之地點，此等交易型態本即與一般正常之交易型態有異，被告自此等不
    相識之人處收受機車，自應更加謹慎；且該名男子於交付車號ＷＣＸ—五七五號
    輕型機車予被告時，特別叮嚀被告需將車牌拆卸後再行騎用，衡情，車輛行駛於
    道路上均需領有車牌乃大眾所周知之事，未領用車牌之車輛行駛於道路上，駕駛
    人更有遭警方舉發違規之可能，因此，若係來源正常之車輛，駕駛人豈有故意將
    車牌拆下而自添遭警方舉發違規風險之理；且一般人均知駕駛車輛應隨身攜帶車
    輛之行車執照或其他足資證明車輛來源之文件，以便警方查驗時，可提出得表彰
    車輛來源正當性文件供其查驗，而於收受機車時，更應要求對造提出行車執照或
    其他足資證明車輛正當來源之文件，以擔保車輛來源之正當性，避免收受來路不
    明之贓車，而有觸犯刑罰之虞，此亦應為被告所明知。綜合以上各情觀察，被告
    自他人處收受機車，非但未要求他人交付車輛之證明文件或行車執照，對交付機
    車者之年籍姓名又一無所悉，且該名交付機車之人更要求被告應將車牌拆卸後再
    行使用該車，足認被告明知所收受之機車為贓物無疑。被告所辯，均無足採。事
    證明確，被告犯行洵堪認定。
三、查被告明知車號ＷＣＸ—五七五號輕型機車係來源不明之贓車，竟仍予以收受使
    用，核其所為，係犯刑法第三百四十九條第一項之收受贓物罪。爰審酌被告為貪
    圖小利，收受來路不明之贓物，且犯後一再飾詞狡辯，未見悔意，惟念其並未利
    用為其他不法犯行，且該車亦已歸還車主，有贓物認領收據可佐，對車主所生之
    損害尚小，車主之夫並表示願意原諒被告等一切情狀，量處如主文所示之刑，並
    諭知易服勞役之折算標準。至扣案之鑰匙二把，雖亦係被告自該名年籍姓名不詳
    之男子處收受，惟車號ＷＣＸ—五七五號輕型機車失竊時，並無鑰匙附掛於上之
    情，已經證人乙○○到庭證述綦詳，是難認該二把鑰匙亦同屬贓物，附予敘明。
據上論斷，應依刑事訴訟法第二百九十九條第一項前段，刑法第三百四十九條第一項
、第四十二條第二項，罰金罰鍰提高標準條例第一條前段、第二條，判決如主文。
中      華      民      國    九十一    年      九      月     十三     日
                                  臺灣高雄地方法院刑事庭
                                      法  官    曾  淑  娟
右正本證明與原本無異。
如不服本判決，應於判決送達後十日內，向本院提出上訴狀。
                                      書記官    呂  怜  勳
中      華      民      國    九十一    年      九      月     十三     日
附錄本案論罪科刑法條：
刑法第三百四十九條第一項
收受贓物者，處三年以下有期徒刑、拘役或五百元以下罰金。
